【裁判字號】    99,上易,1210
【裁判日期】    991213
【裁判案由】    竊盜
【裁判全文】
臺灣高等法院高雄分院刑事判決        99年度上易字第1210號
上  訴  人
即  被  告  詹孟釗
上列上訴人因竊盜案件，不服臺灣高雄地方法院99年度審易字第
3854號中華民國99年11月4 日第一審判決（起訴案號：臺灣高雄
地方法院檢察署99年度偵字第21533 號），提起上訴，本院判決
如下：
     主  文
上訴駁回。
     理  由
一、按不服地方法院之第一審判決而上訴者，應向管轄第二審之
    高等法院為之，且上訴書狀應述具體理由。第二審法院認
    為上訴書狀未述理由或上訴有刑事訴訟法第362 條前段之
    情形者，應以判決駁回之，刑事訴訟法第361 條第1 項、第
    36 7條前段定有明文。所謂不服第一審判決之具體理由，必
    係依卷內既有訴訟資料或提出新事證，指摘或表明第一審判
    決有何採證認事、用法或量刑等足以影響判決本旨之不當或
    違法，而構成應予撤銷之具體事由，始足當之；倘僅泛言原
    判決認定事實錯誤、違背法令、量刑失之過重或輕縱，而未
    指出具體事由，或形式上雖已指出具體事由，然該事由縱使
    屬實，亦不足以認為原判決有何不當或違法者，皆難謂係具
    體事由，俾與第二審上訴制度在請求第二審法院撤銷、變更
    第一審不當或違法之判決，以實現個案救濟及節制濫行上訴
    之立法目的相契合。是倘上訴人之上訴書狀雖述上訴理由
    ，惟並未具體述第一審判決有何不當或違法情形，即與未
    述具體理由無異，所為上訴，即非適法。
二、上訴人即被告詹孟釗不服原判決，上訴理由略以：被告僅翻
    越被害人住處之圍牆進入庭院，並無毀越或類似毀壞諸情節
    ，即與刑法第321 條第1 項第2 款之要件不合，且被告並無
    前科，因智識程程度不高，因未能到工作而無收入，致犯本
    案，犯後已表悔意，並與被害人達成和解，原審量刑太重，
    請撤銷原判決，改諭知較輕之刑云云。
三、經查，被告係於99年6 月23日凌晨3 時許，夜間翻越圍牆，
    進入許碧玲高雄市○○區○○街181 號住處庭院內，竊取捷
    安特牌腳踏車一部之事實，業據其於原審審理時坦白承認，
    而住宅之庭院附屬於該住宅，為該住宅居住人生活起居場所
    之一部分，與住宅之關係密不可分，被告所為係犯刑法第32
    1 條第1 項第1 款、第2 款之踰越牆垣夜間侵入住宅罪，原
    審適用上開法條規定予以論科，並無不合。被告以其並未毀
    壞牆垣而認其所為與刑法第321 條第1 項之規定不合，實有
    誤會；蓋該條款之規定，只需踰越牆垣而有偷竊財物之行為
    已足，無需毀壞牆垣，原判決主文亦係記載「踰越」而非記
    載「毀壞」牆垣，是原審適用法條並無違誤。又被告所犯上
    開之罪，其法定刑為6 月以上5 年以下有期徒刑，原審審酌
    被告素行良好，犯後坦承犯行，並已與被害人和解，被害人
    同意原諒被告等情狀，科處被告最低度之刑有期徒刑6 月，
    量刑亦屬適當。又被告因另犯普通竊盜罪三罪，經原審法院
    於99年11月23日判處有期徒刑3 月，又犯兇器竊盜罪一罪
    ，經原審法院同案判處有期徒刑6 月，定應執行刑為有期徒
    刑1 年1 月，有台灣高等法院被告前案紀錄表及原審法院99
    年度審易字第4226號判決書附卷可稽。被告既曾因故意犯受
    有期徒刑以上刑之宣告，依刑法第74條第1 項第1 款規定，
    本案亦不符合緩合緩刑之要件，是被告上訴意旨所陳，並不
    足以認定原判決有何不當或違法，其上訴即非適法，爰予駁
    回，並不經言詞辯論為之。
四、據上論結，應依刑事訴訟法第367 條前段、第372 條，判決
    如主文。
中    華    民    國    99    年    12    月    13    日
                  刑事第四庭    審判長法  官  蕭權閔
                                      法  官  吳進寶
                                      法  官  陳吉雄
以上正本證明與原本無異。
本件判決不得上訴。
中    華    民    國    99    年    12    月    14    日
                                      書記官  郭蘭蕙

司法院資訊處製作；財團法人民間司法改革基金會備份。
